【裁判字號】    95,上易,752
【裁判日期】    951123
【裁判案由】    竊盜
【裁判全文】
臺灣高等法院高雄分院刑事判決         95年度上易字第752號
上  訴  人
即  被  告  甲○○
                    現另案於臺灣高雄第二監獄執行中
上列上訴人因竊盜案件，不服臺灣高雄地方法院95年度易字第99
0 號中華民國95年8 月29日第一審判決（起訴案號：臺灣高雄地
方法院檢察署95年度偵字第12459 號），提起上訴，本院判決如
下：
     主  文
上訴駁回。
     事  實
一、甲○○前於民國 (下同)91 年間因違反毒品危害防制條例案
    件，經原審法院以91年度訴字第2058號判決判處有期徒刑10
    月確定，再於92年間因竊盜案件，經原審法院以92年度易字
    第643 號判決判處有期徒刑10月確定，及於92年間因違反毒
    品危害防制條例案件，經原審法院以92年度訴字第1205號判
    決判處有期徒刑1 年2 月月確定，上開92年度易字第643 號
    、92年度訴字第1205號所處之刑，經原審法院於92年10 月
    31日以92年度聲字第2732號裁定應執行有期徒刑1 年10月確
    定，並接續前揭91年度訴字第2058號判決所處之刑執行，嗣
    於94年12月8 日縮短刑期假釋出監，至95年5 月4 日縮刑期
    滿而執行完畢 (本案不構成累犯)。 詎甲○○於前開假釋期
    間，竟仍不知悔改，意圖為自己不法之所有，於95年4 月28
    日中午12時30分許，駕駛其母邱百年（不知情）所有之車牌
    號碼VQ-5167 號自用小貨車至乙○○位於高雄縣大樹鄉○○
    村○○路44之10號之住處前，持其所有且客觀上足對人之生
    命、身體、安全構成威脅而具有危險性之尖嘴鉗、活動扳手
    各1 支，著手鬆脫乙○○住處外牆上之鋁窗 (未致不堪使用
    ）之固定螺絲，欲竊取乙○○住處外牆上之鋁窗，惟於同日
    12 時40 分許，適乙○○返家發現而制止，惟甲○○竟置之
    不理，乙○○遂報警並將甲○○壓制在地，經警到場逮捕甲
    ○○，並扣得其所有並供竊盜使用之上開尖嘴鉗及活動扳手
    各1 支，甲○○始未得逞。
二、案經高雄縣政府警察局仁武分局移送臺灣高雄地方法院檢察
    署檢察官偵查起訴。
     理  由
一、程序方面：本件上訴人即被告甲○○（下稱被告）所犯係死
    刑、無期徒刑、最輕本刑為3 年以上有期徒刑以外之罪，已
    經被告就被訴事實為有罪之陳述，經本院聽取當事人之意見
    後，依刑事訴訟法第273 條之1 第1 項之規定，裁定進行簡
    式審判程序。是本件警詢、偵查卷內之人證、書證等證據，
    依同法第273 條之2 規定，簡式審判程序之證據調查，不受
    第15 9條第1 項關於傳聞法則規定之限制，即依法均有證據
    能力，合先敘明。
二、實體方面：
    (一)上揭事實，業據被告於本院審理時坦承不諱，核與被害人
      即證人乙○○於偵查及原審審理中證述情節，並有現場照
      片4 張及工具照片2 張、車籍作業系統- 查詢認可資料1
      紙、VQ-5167 號客貨兩用車之物品認領保管單1 紙附卷可
      證，復扣得被告所有之尖嘴鉗、活動扳手各1 支可憑。足
      認被告自白與事實相符，本件事證明確，被告犯行堪予認
      定。
    (二)按刑法第321 條第1 項第3 款之攜帶兇器竊盜罪，係以行
      為人攜帶兇器竊盜為其加重條件，此所謂之兇器，其種類
      並無限制，凡客觀上足以對人之生命、身體、安全構成威
      脅，具有危險性之兇器均屬之，且祇須行竊時攜帶此種具
      有危險性之兇器為已足，並不以攜帶之初有行兇之意圖，
      或確已用於行竊為必要（參照最高法院52年台上字第711
      號、79年台上字第5253號判例意旨）。查本案被告所攜帶
      用以行竊之尖嘴鉗1 支、活動扳手1 支，均為鐵製材質，
      質地堅硬，前端尖銳，此有照片2 張附卷可稽，且被告既
      能使用上開尖嘴鉗、活動扳手鬆脫乙○○住處外牆上之鋁
      窗固定螺絲，足見其客觀上足以危害人之生命、身體，依
      社會通常觀念為可供兇器使用之物。核被告攜帶凶器並已
      著手竊盜，但尚未竊得財物之行為，係犯刑法第321 條第
      2 項、第1 項第3 款攜帶兇器竊盜未遂罪。又因被告已著
      手行竊，但尚未得手之際即遭乙○○報警逮獲，為普通未
      遂犯，故應依修正前刑法第26 條 前段規定減輕其刑（按
      被告行為後，有關未遂犯之規定雖已於95年7 月1 日修正
      施行，但因僅將修正前第26條第1 項前段之『未遂犯之處
      罰，得按既遂犯之刑減輕之。』規定，移至刑法第25條第
      2 項規定為『未遂犯之處罰，以有特別規定者為限，並得
      按既遂犯之刑減輕之。』而已，其刑罰效果並無不同，是
      修正後刑法有關普通未遂之規定，並非較有利於被告，自
      依刑法第2 條第1 項前段規定，適用行為時即修正前之刑
      法第26條規定論之）。
    (三)原審認被告罪證明確，因而適用刑法第2 條第1 項前段、
      第32 1條第2 項、第1 項第3 款、修正前第26條第1 項前
      段（原審贅引刑法第2 條第2 項）規定，並審酌被告素行
      不佳，此有臺灣高等法院被告前案紀錄表在卷可稽，其貪
      圖小利，以自備之尖嘴鉗1 支、活動扳手1 支鬆脫乙○○
      住處外牆上之鋁窗固定螺絲，欲竊取乙○○住處外牆上之
      鋁窗，危害社會治安非輕，且犯罪後矢口否認犯行，態度
      不佳，惟念其尚未竊取財物得手，及其犯罪之動機、目的
      、手段等一切情狀，量處有期徒刑1 年，以資懲儆。並敘
      明扣案之尖嘴鉗1 支、活動扳手1 支，係被告所有供其犯
      罪使用之物，業據被告供明在卷，爰依刑法第38條第1 項
      第2 款規定，併諭知宣告沒收。（該款未修正且沒收為從
      刑，非保安處分，勿須依刑法第2 條第2項比較新舊法）
      。其認事用法，核無不合，量刑亦屬允當。被告上訴意旨
      指摘原判決量刑過重云云，為無理由，應予駁回。
    (四)至於起訴書謂被告前於92年間因竊盜案件，經原審法院以
      92年度易字第643 號判決判處有期徒刑10月確定，於93年
      9 月28日執行完畢，其於5 年內再犯本件有期徒刑以上刑
      之罪，應依法論以累犯等語。惟查，被告前於91年間因違
      反毒品危害防制條例案件，經原審法院以91年度訴字第20
      58號判處有期徒刑10月確定，再於92年間因竊盜案件，經
      原審法院以92年度易字第643 號判處有期徒刑10月確定，
      及於92年間因違反毒品危害防制條例案件，經原審法院以
      92年度訴字第1205號判處有期徒刑1 年2 月月確定，上開
      92年度易字第643 號、92年度訴字第1205號所處之刑，經
      原審法院於92年10月31日以92年度聲字第2732號裁定應執
      行有期徒刑1 年10月確定，並接續上揭91年度訴字第2058
      號判決所處之刑執行，於94年12月8 日縮短刑期假釋出監
      ，於95年5 月4 日縮刑期滿而執行完畢，此有臺灣高等法
      院被告前案紀錄表1 份在卷可按，是本件被告之犯罪時間
      係於前開假釋期滿（95年5 月4 日）前所犯，即其犯本罪
      之時，上開三罪之徒刑均尚未接續執行完畢，自不得論以
      累犯，合此敘明。
據上論斷，應依刑事訴訟法第368 條、第273 條之1 第1 項，判
決如主文。
本案經檢察官陳國全到庭執行職務。
中    華    民    國    95    年    11    月    23    日
                  刑事第四庭    審判長法  官  蕭權閔
                                      法  官  林水城
                                      法  官  吳進寶
以上正本證明與原本無異。
不得上訴。
中    華    民    國    95    年    11    月    23    日
                                      書記官  林佳蓉
附錄本判決論罪科刑法條：
中華民國刑法第321 條（加重竊盜罪）
犯竊盜罪而有左列情形之一者，處6 月以上、5 年以下有期徒刑
：
一  於夜間侵入住宅或有人居住之建築物、船艦或隱匿其內而犯
    之者。
二  毀越門扇、牆垣或其他安全設備而犯之者。
三  攜帶兇器而犯之者。
四  結夥三人以上而犯之者。
五  乘火災、水災或其他災害之際而犯之者。
六  在車站或埠頭而犯之者。
前項之未遂犯罰之。


司法院資訊處製作；財團法人民間司法改革基金會備份。
